臺灣臺中地方法院刑事判決
111年度交易字第1313號
公  訴  人  臺灣臺中地方檢察署檢察官
被      告  曾隆民



上列被告因公共危險案件，檢察官提起公訴（111年度偵字第311
85號），被告於準備程序中就被訴之事實為有罪之陳述，檢察官
聲請改依協商程序而為判決，本院認為適當，同意行認罪協商程
序，判決如下：
    主    文
曾隆民駕駛動力交通工具而吐氣所含酒精濃度達每公升零點二五
毫克以上，累犯，處有期徒刑陸月，併科罰金新臺幣參萬元，有
期徒刑如易科罰金，罰金如易服勞役，均以新臺幣壹仟元折算壹
日。
    犯罪事實
一、本案犯罪事實及證據，除補充「被告曾隆民於本院準備程序
    之自白」為證據外，其餘均引用檢察官起訴書之記載（如附
    件）。
二、本件經檢察官與被告於審判外進行協商而達成合意，且被告
    業已認罪，其合意內容為：被告願意就起訴書所載刑法第18
    5條之3第1項第1款之酒後駕車之公共危險罪之犯罪事實，為
    認罪之表示，並願意接受有期徒刑6月，併科罰金新臺幣3萬
    元，有期徒刑如易科罰金，罰金如易服勞役，均以新臺幣壹
    仟元折算壹日之宣告。(備註:本協商合意僅限於易科罰金之
    折算標準，而不及於非屬法院職權之易科罰金准許與否之決
    定，能否易科罰金，仍由執行檢察官視具體個案情節判斷)
    。經查，上開協商合意並無刑事訴訟法第455之4第1項所列
    各款情形之一，檢察官聲請改依協商程序而為判決，本院爰
    不經言詞辯論，於協商合意範圍內為協商判決，合予敘明。
三、應適用之法條：
    刑事訴訟法第455條之2第1項第1款、第455條之4第2項、第4
    55條之8、第454條第2項，刑法第185條之3第1項第1款、第4
    7條第1項、第41條第1項前段、第42條第3項，刑法施行法第
    1條之1第1項。
四、協商判決除有刑事訴訟法第455條之4第1項第1款於本訊問程
    序終結前，被告撤銷協商合意或檢察官撤回協商聲請者；第
    2款被告協商之意思非出於自由意志者；第4款被告所犯之罪
    非第455條之2第1項所定得以聲請協商判決者；第6款被告有
    其他較重之裁判上一罪之犯罪事實者；第7款法院認應諭知
    免刑或免訴、不受理者情形之一，或違反同條第2項「法院
    應於協商合意範圍內為判決。法院為協商判決所科之刑，以
    宣告緩刑、2年以下有期徒刑、拘役或罰金為限」之規定者
    外，不得上訴。
五、如有上開得上訴情形，而不服本判決，應於送達判決後20日
    內向本院提出上訴書狀，並應敘述具體理由；其未敘述上訴
    理由者，應於上訴期間屆滿後20日內向本院補提理由書（均
    須按他造當事人之人數附繕本）「切勿逕送上級法院」。
本案經檢察官詹益昌提起公訴，檢察官陳隆翔到庭執行職務。
中　　華　　民　　國　　111 　年　　10　　月　　12　　日
                  刑事第五庭    法  官  陳僑舫
以上正本證明與原本無異。
                                書記官  劉桉珍
中　　華　　民　　國　　111 　年　　10　　月　　12　　日
附錄本案論罪科刑法條：
中華民國刑法第185條之3

附件：
臺灣臺中地方檢察署檢察官起訴書　　　　　　　　　　　仕股
                                    111年度偵字第31185號
　　被　　　告　曾隆民　男　53歲（民國00年0月00日生）
　　　　　　　　　　　　住屏東縣○○鄉○○村○○路000號
　　　　　　　　　　　　居臺中市○○區○○○路00號
　　　　　　　　　　　　國民身分證統一編號：Z000000000號
上列被告因公共危險案件，業經偵查終結，認應提起公訴，茲將
犯罪事實及證據並所犯法條分述如下：
　　　　犯罪事實
一、曾隆民前有5次公共危險前科，最近2次係先經臺灣臺中地方
    法院以108年度沙交簡字第500號判決判處有期徒刑3月、併
    科罰金新臺幣6萬元，再經臺灣雲林地方法院以108年度交易
    字第387號判決判處有期徒刑6月、3月，前開案件徒刑部分
    合併定應執行刑10月確定，於民國109年10月22日執行完畢
    出監。詎仍不知悔改，其明知酒後不得駕駛動力交通工具，於
    111年6月27日17時至20時許間，在臺中市○○區○○○路00號之
    公司，飲用蔘茸酒後，仍於翌日（28日）7時許，自該處騎
    乘車牌號碼000-000號普通重型機車上路。嗣於同日7時15分
    許，在臺中市○○區○○路00○00號前，因曾隆民臉色潮紅而為
    警盤查，又因散發酒氣，經警對其施以呼氣酒精濃度檢測，於
    同日7時21分許，測得其吐氣所含酒精濃度達0.44mg/L，始查
    悉上情。
二、案經臺中市政府警察局第五分局報告偵辦。
　　　　證據並所犯法條
一、證據清單及待證事實：
編號 證據名稱 待證事實 1 被告曾隆民於警詢及偵查之供述 被告坦承全部犯罪事實。 2 員警職務報告、當事人酒精測定紀錄表、臺中市○○○○○○○○○道○○○○○○○○○○○○○○○號碼查詢機車駕駛人、證號查詢機車駕駛人執照各1份 被告酒後騎車上路，且為警測得其吐氣所含酒精濃度達每公升0.25毫克以上之事實。 3 臺灣臺中地方法院108年度沙交簡字第500號、臺灣雲林地方法院108年度交易字第387號刑事判決、本署刑案資料查註記錄表各1份 被告前有如犯罪事實欄所載之有期徒刑執行完畢，且本案與前案之犯罪類型、罪質、手段及法益侵害結果均相似，故本案應構成累犯等事實。 
二、核被告曾隆民所為，係犯刑法第185條之3第1項第1款之公共
    危險罪嫌。被告有犯罪事實欄所載之有期徒刑執行完畢，此有
    本署刑案資料查註紀錄表及前案刑事判決書等在卷可稽，其於
    有期徒刑執行完畢5年以內故意再犯本件有期徒刑以上之罪，
    該當刑法第47條第1項之累犯。又被告所犯前案與本案所涉上
    開犯嫌間，犯罪類型、罪質、手段及法益侵害結果均相似，被
    告因前案入監執行，已然接受較嚴格之矯正處遇，仍於前案
    執行完畢後即再為本案犯行，足認其仍欠缺對法律規範之尊重
    ，對刑罰之感應力不足，加重其法定最低度刑，並無司法院大
    法官釋字第775號解釋意旨所指可能使被告所受刑罰超過其
    應負擔罪責之疑慮，爰請依刑法第47條第1項規定，加重其
    刑。
三、依刑事訴訟法第251條第1項提起公訴。
　　    此　致
臺灣臺中地方法院
中　　華　　民　　國　 111　　年　　8 　　月　　8 　　日
                              檢  察  官  詹益昌
本件正本證明與原本無異
中　　華　　民　　國　 111　　年　　8 　　月　　16　　日
　　　　　　　　　　　　　　　書  記  官  許文郁
附錄本案所犯法條全文
中華民國刑法第185條之3
駕駛動力交通工具而有下列情形之一者，處 3 年以下有期徒刑
，得併科 30 萬元以下罰金：
一、吐氣所含酒精濃度達每公升零點二五毫克或血液中酒精濃度
    達百分之零點零五以上。
二、有前款以外之其他情事足認服用酒類或其他相類之物，致不
    能安全駕駛。
三、服用毒品、麻醉藥品或其他相類之物，致不能安全駕駛。
因而致人於死者，處 3 年以上 10 年以下有期徒刑，得併科 2
百萬元以下罰金；致重傷者，處 1 年以上 7 年以下有期徒刑，
得併科 1 百萬元以下罰金。
曾犯本條或陸海空軍刑法第 54 條之罪，經有罪判決確定或經緩
起訴處分確定，於十年內再犯第 1 項之罪因而致人於死者，處
無期徒刑或 5 年以上有期徒刑，得併科 3 百萬元以下罰金；致
重傷者，處 3 年以上 10 年以下有期徒刑，得併科 2 百萬元以
下罰金。